臺灣桃園地方法院刑事判決　　　　　　　 96年度易字第528號
公　訴　人　臺灣桃園地方法院檢察署檢察官
被　　　告　庚○○
　　　　　　　　　　（另案
上列被告因竊盜案件，經檢察官提起公訴（96年度偵字第5463號
），被告於本院準備程序進行中，就被訴事實為有罪之陳述，經
本院告知簡式審判程序意旨，並聽取公訴人及被告之意見後，本
院合議庭裁定依簡式審判程序審理，判決如下︰
    主  文
庚○○犯如附表所示竊盜罪，均累犯，各處如附表所示之刑，應
執行有期徒刑壹年貳月。
    事  實
一、庚○○前於民國（下同）91年間因犯賭博罪，經本院以91年
    度易字第979 號判處有期徒刑2 月，於93年8 月24日執行完
    畢；復於95年間因犯竊盜罪，經本院以95年度桃簡字第1570
    號判處有期徒刑4 月，於95年10月8 日執行完畢。詎仍不知
    悔改，竟基於意圖為自己不法所有之犯意，於附表所示時、
    地，以徒手方式，竊取附表所示各該被害人之行動電話，得
    手後即持向附表所示不知情之通訊行變賣，所得款項均供己
    花用。嗣因警方執行查贓勤務，依庚○○變賣竊得行動電話
    時所簽立之切結書追查行動電話序號，循線查悉上情。
二、案經桃園縣政府警察局桃園分局報請臺灣桃園地方法院檢察
    署檢察官偵查起訴。
    理  由
一、被告庚○○所犯為死刑、無刑徒刑、最輕本刑為3 年以上有
    期徒刑以外之罪，被告2 人於準備程序中就被訴事實為有罪
    之陳述，經法官告知簡式審判程序之旨，並聽取公訴人、被
    告之意見後，合議庭認為適宜，依刑事訴訟法第273 條之1
    第1 項規定，裁定由受命法官獨任進行簡式審判程序，先此
    敘明。
二、上揭如附表所示之犯罪事實，業據被告庚○○於警詢、偵訊
    及本院審理時坦承不諱，並經證人戊○○、丁○○、辛○○
    、己○、朱建豪、王昱閺、丙○○、鄔文真、康弘毅、李卿
    益及莊鳳香等人於警詢時陳述明確，並有切結書等件在卷可
    資佐證，足認被告上揭自白與事實相符，堪予採信。本件事
    證明確，被告犯行洵堪認定，應依法論罪科刑。
三、核被告所為，係犯刑法第320 條第1 應之竊盜罪。被告所犯
    如附表所示竊盜犯行間，犯意各別，行為互殊，應分論併罰
    。又被告前曾受如上揭事實欄所載罪刑宣告及刑之執行完畢
    情形，此有臺灣高等法院被告前案紀錄表在卷可按，其於前
    案有期徒刑執行完畢後，五年以內故意再犯本件有期徒刑以
    上刑之罪，均為累犯，所犯上開數罪，均應依刑法第47條第
    1 項規定加重其刑。爰審酌被告僅因缺錢花用，不思以正途
    賺取金錢，反而多次竊取他人財物，其所為對各被害人造成
    財產上損失，並考量被告之素行、生活狀況、犯後已坦承犯
    行及檢察官具體求予量處有期徒刑2 年尚嫌過重等一切情狀
    等，量處如主文所示之刑（各件犯行所科刑度，各如附表所
    示），並定其應執行之刑。又公訴人雖對被告請求宣告強制
    工作，惟被告雖有多達7 次之竊盜犯行，然其犯罪期間係集
    中於95年10月至12月間，並非長期之犯罪者，尚難認有犯罪
    習慣或因遊蕩或懶惰成習而犯罪者，公訴人請求宣告被告強
    制工作，尚有未合，要難依其所請，附此敘明。
據上論斷，應依刑事訴訟法第273 條之1 第1 項、第299 條第1
項前段，刑法第320 條第1 項、第47條第1 項、第51條第5 款，
刑法施行法第1 條之1 第1 項、第2 項，判決如主文。
本案經檢察官何嘉仁到庭執行職務。
中　　華　　民　　國　　96　　年　　5 　　月　　11　　日
                    刑事第七庭    法　官　劉為丕
上正本證明與原本無異。
如不服本判決，應於判決送達後10日內向本院提出上訴狀（應附
繕本），上訴於臺灣高等法院。
                                  書記官  顏美惠
中　　華　　民　　國　　96　　年　　5 　　月　　15　　日
附錄本案論罪科刑法條：
中華民國刑法第320條
（普通竊盜罪、竊佔罪）
意圖為自己或第三人不法之所有，而竊取他人之動產者，為竊盜
罪，處5年以下有期徒刑、拘役或5百元以下罰金。
意圖為自己或第三人不法之利益，而竊佔他人之不動產者，依前
項之規定處斷。
前二項之未遂犯罰之。
附表
┌──┬───┬─────────┬────────────┬────────┐
│編號│被害人│遭竊時間/地點     │行為方式/損失財物       │    主  文      │
├──┼───┼─────────┼────────────┼────────┤
│１  │戊○○│95年10月15日      │以徒手方式竊取MOTO廠V3型│庚○○竊盜，累犯│
│    │      │晚上8時。         │手機1隻 （序號0000000000│，處有期徒刑參月│
│    │      │桃園市○○路聖保羅│0595），得手後持向桃園市│。              │
│    │      │牛排館前。        │博愛路166 號「盛昌通訊行│                │
│    │      │                  │」變賣。                │                │
├──┼───┼─────────┼────────────┼────────┤
│２  │丁○○│95年10月30日      │以徒手方式竊取SAMSUNG 廠│庚○○竊盜，累犯│
│    │      │下午1時許。       │E808型手機1隻 （序號3541│，處有期徒刑參月│
│    │      │桃園市○○路遠東百│0000 00 00000） ，得手後│。              │
│    │      │貨公司2樓麥當勞速 │持向桃園市○○路119-1 號│                │
│    │      │食店內。          │「益全通訊行」變賣。    │                │
│    │      │                  │                        │                │
├──┼───┼─────────┼────────────┼────────┤
│３  │辛○○│95年11月1日       │以徒手方式竊取G ─PLUS牌│庚○○竊盜，累犯│
│    │      │晚上8時許。       │SD810 型手機1隻 （序號35│，處有期徒刑參月│
│    │      │桃園市○○路50號麥│0000000000000） ，得手後│。              │
│    │      │當勞2樓用餐區內。 │持向桃園市○○路486 號「│                │
│    │      │                  │高峰通訊行」變賣。      │                │
├──┼───┼─────────┼────────────┼────────┤
│４  │己○  │95年11月16日      │以徒手方式竊取PHILIPS 牌│庚○○竊盜，累犯│
│    │      │晚上8時許。       │760 型手機1隻 （序號3538│，處有期徒刑參月│
│    │      │桃園市○○路50號麥│00000000000） ，得手後持│。              │
│    │      │當勞2樓用餐區內。 │向桃園市○○路486 號「高│                │
│    │      │                  │峰通訊行」變賣。        │                │
├──┼───┼─────────┼────────────┼────────┤
│５  │乙○○│95年12月2日上午10 │以徒手方式竊取NOKIA 牌32│庚○○竊盜，累犯│
│    │      │時。              │50型手機1隻 （序號357933│，處有期徒刑參月│
│    │      │桃園市○○路50號麥│0000 00000），得手後持向│。              │
│    │      │當勞2樓用餐區內。 │桃園市○○路1191號「益全│                │
│    │      │                  │通訊行」變賣。          │                │
├──┼───┼─────────┼────────────┼────────┤
│６  │甲○○│95年12月13日晚上8 │以徒手方式竊取MOTO牌E398│庚○○竊盜，累犯│
│    │      │時許。            │型手機1隻 （序號00000000│，處有期徒刑參月│
│    │      │桃園市○○路50號麥│0000 000），得手後持向桃│。              │
│    │      │當勞2樓用餐區內。 │園市○○路1191號「益全通│                │
│    │      │                  │訊行」變賣。            │                │
│    │      │                  │                        │                │
├──┼───┼─────────┼────────────┼────────┤
│７  │丙○○│95年12月14日下午5 │以徒手方式竊取MOTO牌E680│庚○○竊盜，累犯│
│    │      │時許。            │型手機1隻（序號000000000│，處有期徒刑參月│
│    │      │桃園市○○路50號麥│040699），得手後持向桃園│。              │
│    │      │當勞2樓用餐區內。 │市○○路60號「E 通訊」變│                │
│    │      │                  │賣。                    │                │
└──┴───┴─────────┴────────────┴────────┘
